臺灣士林地方法院刑事判決　　　　　　　　96年度訴字第17號
公　訴　人　臺灣士林地方法院檢察署檢察官
被　　　告　丙○○
上列被告因搶奪案件，經檢察官提起公訴（95年度偵字第7872號
），而被告於本院準備程序期日就被訴事實為有罪之陳訴，經合
議庭評議後，裁定由受命法官獨任進行簡式審判程序，本院判決
如下：
    主  文
丙○○連續意圖為自己不法之所有，而搶奪他人之動產，累犯，
處有期徒刑壹年肆月。
    事  實
一、丙○○曾於民國（下同）92年間，因違反毒品危害防制條例
    案件，經本院以92年度訴字第362 號判決就施用第一級毒品
    部分處有期徒刑1 年6 月，就施用第二級毒品部分處有期徒
    刑5 月，應執行有期徒刑1 年10月確定，復因搶奪案件，經
    本院以92年度訴字第470 號判決處有期徒刑8 月確定，並與
    上揭違反毒品危害防制條例案件合併定應執行刑為2 年5 月
    ，經入監執行，於95年2 月21日縮短刑期執行完畢。詎其仍
    不知悔改，復基於意圖為自己不法所有之概括犯意，先於95
    年6 月2 日上午10時12分許，在臺北縣汐止市○○路30巷6
    號前，見甲○○○獨自一人行走，且將零錢包1 只（內有新
    臺幣〈下同〉l,OOO 元現鈔l 張、l 元硬幣3 枚、大樓門禁
    卡及鑰匙l 串）提在左手，認有機可乘，遂趁甲○○○不及
    防備之際，徒手自甲○○○背後強行奪取其左手所提之上開
    零錢包，得手後旋即逃逸。復於同年月4 日中午12時17分許
    ，在上開地點，見乙○○獨自一人行走，且將皮包1 只（內
    有10元硬幣l 枚、5 元硬幣l 枚、大樓門禁卡及鑰匙l 串）
    夾於腋下，認有機可乘，遂趁乙○○不及防備之際，徒手自
    乙○○背後強行奪取其夾於腋下之上開皮包，得手後旋即逃
    逸。嗣經乙○○報警，由警方調閱監視錄影帶而循線查獲。
二、案經臺北縣政府警察局汐止分局報告臺灣士林地方法院檢察
    署檢察官偵查起訴。
    理  由
一、本件被告所犯並非死刑、無期徒刑、最輕本刑為3 年以上有
    期徒刑之罪或高等法院管轄第1 審案件，而於準備程序進行
    中，被告先就被訴事實為有罪之陳述，經本院告知簡式審判
    程序之旨，並聽取公訴人、被告之意見後，由本院合議庭以
    裁定由受命法官獨任進行簡式審判程序，核先敘明。
二、上開事實，迭據被告丙○○迭於警訊、偵查中及本院審理時
    坦承不諱，核與被害人甲○○○及乙○○二人於警訊時指訴
    其等財物遭搶奪（見95年度偵字第7872號卷第12頁至第19頁
    ）、證人施淑玟於警詢時證述親眼目睹被告搶奪乙○○皮包
    （見同上偵卷第20頁至第22頁）等情節相符，且有監視錄影
    翻拍照片7 幀、贓證物照片2 幀、被害人乙○○出具之證物
    認領保管單1 紙（附於同上偵卷第33頁至第34頁、第43頁至
    第46頁）附卷可稽，足見被告之自白與事實相符。是本案事
    證明確，被告犯行堪以認定，應依法論科。
三、按被告行為後，94年2 月2 日修正公布之刑法已於95年7 月
    1 日生效施行，其中第2 條第1 項「行為後法律有變更者，
    適用行為時之法律。但行為後之法律有利於行為人者，適用
    最有利於行為人之法律」之規定，係規範行為後法律變更所
    生新、舊法律比較適用之準據法，並非刑法實體法律，自不
    生行為後法律變更之比較適用問題，故刑法修正施行後，應
    適用該修正後之第2 條第1 項之規定，依「從舊、從輕」之
    原則比較新、舊法律之適用；又比較新舊法時，應就罪刑有
    關之共犯、未遂犯、想像競合犯、牽連犯、連續犯、結合犯
    ，以及累犯加重、自首減輕暨其他法定加減原因（如身分加
    減）與加減例等一切情形，綜其全部罪刑之結果而為比較後
    ，再適用有利於行為人之法律處斷，而不得一部割裂分別適
    用不同之新、舊法（最高法院24年上字第4634號、29年上字
    第964 號判例意旨及最高法院95年度第8 次刑事庭會議決議
    參照）。經查：修正前刑法第56條有關「連續數行為而犯同
    一之罪名者，以一罪論，但得加重其刑至二分之一」之連續
    犯規定，經修正刪除，此刪除雖非犯罪構成要件之變更，但
    顯已影響行為人刑罰之法律效果，自屬法律有變更，而刪除
    連續犯之規定後，被告所犯各罪均應依數罪併罰之規定分論
    併罰，是比較修正前、後法結果，以適用修正前刑法第56條
    連續犯之規定較有利於本件被告。自應全部適用修正前刑法
    相關規定而為論科。
四、核被告丙○○所為，係犯刑法第325 條第1 項之搶奪罪。被
    告先後2 次搶奪之犯行，時間緊接，手段相同，所犯係構成
    要件相同之罪名，顯係基於概括犯意反覆為之，應依修正前
    刑法第56條之規定，論以連續犯一罪，並依法加重其刑。又
    被告於92年間，因違反毒品危害防制條例案件，經本院以92
    年度訴字第362 號判決就施用第一級毒品部分處有期徒刑1
    年6 月，就施用第二級毒品部分處有期徒刑5 月，應執行有
    期徒刑1 年10月確定，復因搶奪案件，經本院以92年度訴字
    第470 號判決處有期徒刑8 月確定，並與上揭違反毒品危害
    防制條例案件合併定應執行刑為2 年5 月，經入監執行，於
    95 年2月21日縮短刑期執行完畢，有臺灣高等法院被告前案
    紀錄表在卷可稽，其於有期徒刑執行完畢後5 年內，再犯本
    件有期徒刑以上之罪，因被告為故意犯，不論依修正前之刑
    法第47條或修正後之刑法第47條第1 項之規定，均構成累犯
    ，對被告而言並無有利或不利之情形，故毋庸比較，應逕適
    用裁判時法律（最高法院95年11月7 日第21次刑庭會議決議
    參照），即依修正後刑法第47條第1 項規定論以累犯，並遞
    加重其刑。爰審酌被告年輕力壯，不思正途營生，竟一再為
    搶奪之犯行，其手段、目的、次數、所得之利益、於路間公
    然行搶，嚴重影響社會治安暨其犯罪後坦認犯行，態度尚佳
    等一切情狀（依最高法院95年度第8 次刑事庭會議決議六、
    （一）之意旨，修正後刑法第57條之規定，為法院就刑之裁
    量審認標準見解之明文化，非屬法律之變更，無新舊法比較
    適用之問題），量處如主文所示之刑，以示懲儆。
據上論斷，應依刑事訴訟法第273 條之1 第1 項、第299 條第1
項前段，刑法第2 條第1 項前段、第325 條第1 項、第47條第1
項、修正前刑法第56條，判決如主文。
本案經檢察官方祥鴻到庭執行職務。
中　　華　　民　　國　　96　　年　　2 　　月　  8   　日
                  刑事第五庭法  官  楊迺伶
以上正本證明與原本無異。
如不服本判決，應於判決送達後10日內，向本院提出上訴狀。
                            書記官  陳淑琪
中　　華　　民　　國　　96　　年　　2 　　月　  13  　日
附錄論罪科刑法條：
中華民國刑法第325 條第1 項
意圖為自己或第三人不法之所有，而搶奪他人之動產者，處6 月
以上5 年以下有期徒刑。
